臺灣桃園地方法院刑事裁定
111年度聲字第2594號
聲  請  人  臺灣桃園地方檢察署檢察官
受  刑  人  林侑瑧（原名林嘉蕙）



上列聲請人因受刑人數罪併罰有二裁判以上，聲請定其應執行之
刑（111年度執聲字第1801號），本院裁定如下：
    主  文
林侑瑧犯如附表所示之罪，所處如附表所示之刑，應執行有期徒
刑貳年參月，如易科罰金，以新臺幣壹仟元折算壹日。
    理  由
一、聲請意旨略以：受刑人林侑瑧因偽造文書等案件，先後經法
    院判處如附表所示之刑確定，應依刑法第53條、第51條第5
    款定其應執行之刑，爰依刑事訴訟法第477條第1項聲請裁定
    等語。
二、按裁判確定前犯數罪者，併合處罰之；數罪併罰，有二裁判
    以上者，依刑法第51條之規定，定其應執行之刑；宣告多數
    有期徒刑者，於各刑中之最長期以上，各刑合併之刑期以下
    ，定其刑期，但不得逾30年；依刑法第53條應依同法第51條
    第5款至第7款之規定，定其應執行之刑者，由該案犯罪事實
    最後判決之法院之檢察官，聲請該法院裁定之，刑法第50條
    第1項前段、第53條、第51條第5款及刑事訴訟法第477條第1
    項分別定有明文。另按數罪併罰，應依分別宣告其罪之刑為
    基礎，定其應執行刑，此觀刑法第51條規定自明，故一裁判
    宣告數罪之刑，雖曾經定其執行刑，但如再與其他裁判宣告
    之刑定其執行刑時，前定之執行刑當然失效，仍應以其各罪
    宣告之刑為基礎，定其執行刑。然上開更定之應執行刑，不
    應比前定之應執行刑加計其他裁判所處刑期後為重，否則即
    與法律秩序理念及法律目的之內部界限有違，難認適法（最
    高法院93年度台非字第192號判決意旨參照）。
三、經查，受刑人林侑瑧所犯如附表所示之罪，先後經法院判處
    如附表所示之刑確定在案，有各該判決書及臺灣高等法院被
    告前案紀錄表1份附卷可稽。又受刑人所犯如附表編號2至10
    所示之罪，係於如附表編號1所示判決確定日前為之，且以
    本院為該案犯罪事實最後判決之法院，核與上開規定相符，
    是檢察官就上開犯罪合併定其應執行刑之聲請為正當，應予
    准許。審酌受刑人所犯行為態樣、各罪關係、次數多寡，及
    所呈現受刑人之人格特質及犯罪動機、目的、手段、程度、
    所生危險、案件之特性、比例原則，暨預防需求等綜合因素
    ，爰定其應執行刑如主文所示，並諭知易科罰金之折算標準
    。至受刑人所犯如附表編號1至5之罪，雖經本院以110年度
    聲字第1646號裁定應執行有期徒刑1年1月確定；又附表編號
    6、7之罪，經本院以110年度桃原簡字第159號判決判處應執
    行有期徒刑9月15日確定；另附表編號8至10之罪，經本院以
    111年度審原簡字第18號判決判處應執行有期徒刑8月確定然
    依上開說明，前定之執行刑當然失效，本院自應以其各罪宣
    告刑為基礎，定其執行刑，併予敘明。
四、爰依刑事訴訟法第477條第1項，刑法第53條、第51條第5款
    、第41條第1項前段、第8項，裁定如主文。
中　　華　　民　　國　　111 　年　　9 　　月　　30　　日
            刑事第十二庭    法　官　徐雍甯
以上正本證明與原本無異。
如不服本裁定，應於裁定送達後5 日內向本院提出抗告狀。
　　　　　　　　　　　　　　書記官　楊宇國
中　　華　　民　　國　　111 　年　　9 　　月　　30　　日






附表：
編號           1          2 3 4 5 罪名  偽造文書 偽造文書 偽造文書 偽造文書 詐欺 宣告刑  有期徒刑4 月，如易科罰金，以新臺幣1 千元折算1 日 有期徒刑3月，如易科罰金，以新臺幣1千元折算1日 有期徒刑3月，如易科罰金，以新臺幣1千元折算1日 有期徒刑3月，如易科罰金，以新臺幣1千元折算1日 有期徒刑3月，如易科罰金，以新臺幣1千元折算1日 犯罪日期  108年6月3日 107年7月21日 107年7月22日 107年7月27日 107年7月26日、107年8月2日、107年8月7日 偵查機關年度案號  臺灣新北地方檢察署109年度偵字第31221號 臺灣桃園地方檢察署108年度偵緝字第2357號 臺灣桃園地方檢察署108年度偵緝字第2357號 臺灣桃園地方檢察署108年度偵緝字第2357號 臺灣桃園地方檢察署108年度偵緝字第2357號 最 後 事 實 審 法院 臺灣新北地方法院 本院 本院 本院 本院  案號 109年度原簡字第245號 109年度審原簡字第80號 109年度審原簡字第80號 109年度審原簡字第80號 109年度審原簡字第80號  判決日期 110年2月26日 110年3月12日 110年3月12日 110年3月12日 110年3月12日 確 定 判 決 法院 同上 同上 同上 同上 同上  案號 同上 同上 同上 同上 同上  確定日期 110年4月14日 110年4月13日 110年4月13日 110年4月13日 110年4月13日 備註  臺灣新北地方檢察署110年度執字第4465號 臺灣桃園地方檢察署110年度執字第4998號       編號1至5經本院110年度聲字第1646號裁定應執行有期徒刑1年1月，如易科罰金，以新臺幣1千元折算1日     

編號           6          7 8 9 10 罪名  偽造文書 偽造文書 偽造文書 偽造文書 竊盜 宣告刑  有期徒刑5 月，如易科罰金，以新臺幣1 千元折算1 日 有期徒刑5 月，如易科罰金，以新臺幣1 千元折算1 日 有期徒刑4月，如易科罰金，以新臺幣1千元折算1日 有期徒刑4月，如易科罰金，以新臺幣1千元折算1日 有期徒刑2月，如易科罰金，以新臺幣1千元折算1日 犯罪日期  104年6 月1日 103年12月17日 108 年9月7日、108 年9月10日、108 年9月11日、108 年10月17日、108 年10月18日、108 年10月19日、108 年10月21日 108 年10月17日 108年9月7日 偵查機關年度案號  臺灣桃園地方檢察署110年度偵字第29627號 臺灣桃園地方檢察署110年度偵字第29627號 臺灣桃園地方檢察署109年度偵字第4902、15627號 臺灣桃園地方檢察署109年度偵字第4902、15627號 臺灣桃園地方檢察署109年度偵字第4902、15627號 最 後 事 實 審 法院 本院 本院 本院 本院 本院  案號 110年度桃原簡字第159號 110年度桃原簡字第159號 111年度審原簡字第18號 111年度審原簡字第18號 111年度審原簡字第18號  判決日期 111年3月21日 111年3月21日 111年4月27日 11年4月27日 11年4月27日 確 定 判 決 法院 同上 同上 同上 同上 同上  案號 同上 同上 同上 同上 同上  確定日期 111年5月2日 111年5月2日 111年6月8日 111年6月8日 111年6月8日 備註  臺灣桃園地方檢察署111年度執字第9006號  臺灣桃園地方檢察署111年度執字第9257號     編號6、7經本院110年度桃原簡字第159號判決應執行有期徒刑9月15日，如易科罰金，以新臺幣1千元折算1日  編號8至10經本院111年度審原簡字第18號判決應執行有期徒刑8月，如易科罰金，以新臺幣1千元折算1日